【裁判字號】    99,中簡上,539
【裁判日期】    990827
【裁判案由】    詐欺
【裁判全文】
臺灣臺中地方法院刑事判決          99年度中簡上字第539號
上  訴  人  臺灣臺中地方法院檢察署檢察官
被      告  丙○○
上列上訴人因被告詐欺案件，不服本院台中簡易庭99年度中簡字
第1445號中華民國99年5月10日第一審判決（聲請簡易判決處刑
書案號：台灣台中地方法院檢察署99年度偵字第7455號），提起
上訴，本院管轄之第二審合議庭判決如下：
    主  文
上訴駁回。
    事  實
一、丙○○素行不佳，前曾犯竊盜非行、恐嚇、詐欺、恐嚇取財
    等罪，其中於民國（下同）95年間因恐嚇案件，經本院以96
    年度簡字第160號判處有期徒刑3月，另於96年間又因詐欺案
    件經本院以97度豐簡字第10號判處有期徒刑2月，第一案經
    減刑後與第二案合併定其應執行為有期徒刑3月又10日，如
    易科罰金，以新臺幣1000元折算1日確定，並於97年6月3日
    易科罰金執行完畢，詎仍不知悔改。丙○○明知其無管道取
    得低價位之電子商品，為訛詐購買者交付購買商品之定金，
    竟基於意圖為自己不法所有之犯意，於98年12月25日向甲○○佯稱有認識華碩電腦股份有限公司（以下簡稱華碩公司）
    之員工，可以員工優惠價格購得電子產品等語，致甲○○陷
    於錯誤，於附表一所示之時間，陸續向丙○○訂購附表一所
    示之商品，丙○○並向甲○○收取附表一所示之定金及交付
    收據予甲○○，向甲○○佯稱上開商品可於99年1月5日到貨
    。甲○○於同年12月29日上班時，即向同事乙○○表示可透
    過丙○○以優惠價購買電子產品，乙○○聽聞後，亦陷於錯
    誤，於附表二所示之時間，向丙○○訂購如附表二所示之商
    品，經丙○○允諾後，即向乙○○收取如附表二所示之定金
    ，並佯稱上開訂購之貨品可於99年1月7日取貨。於99年1月7
    日上午，丙○○即以其所有之00000000000號行動電話，佯
    裝係華碩公司之物流部人員，傳送「商品預計3日內到貨」
    等之簡訊內容予乙○○，嗣因甲○○、乙○○遲未收到貨品
    ，始發覺受騙。
二、案經甲○○、乙○○訴由臺中市警察局第五分局報告偵辦。
    理  由
一、按現行刑事訴訟法為保障被告之反對詰問權，排除具有虛偽
    危險性之傳聞證據，以求實體真實之發見，於該法第一百五
    十九條第一項明定被告以外之人於審判外之言詞或書面陳述
    ，除法律有規定者外，不得作為證據。而刑事訴訟法第一百
    五十九條之一至一百五十九條之四有傳聞法則之例外規定，
    且被告以外之人於審判外之陳述，雖不符前四條之規定，而
    經當事人於審判程序同意作為證據，法院審酌該言詞陳述或
    書面陳述作成時之情況，認為適當者，亦得為證據；當事人
    、代理人或辯護人於法院調查證據時，知有第一百五十九條
    第一項不得為證據之情形，而未於言詞辯論終結前聲明異議
    者，視為有前項之同意，刑事訴訟法第一百五十九條之五定
    有明文。其立法意旨在於傳聞證據未經當事人之反對詰問予
    以核實，原則上先予排除。惟若當事人已放棄反對詰問權，
    於審判程序中表明同意該等傳聞證據可作為證據；或於言詞
    辯論終結前未聲明異議，基於尊重當事人對傳聞證據之處分
    權，及證據資料愈豐富，愈有助於真實發見之理念，且強化
    言詞辯論主義，使訴訟程序得以順暢進行，上開傳聞證據亦
    均具有證據能力。本件檢察官並未就本院以下所引用被告以
    外之人於審判外之陳述有所爭執，且迄於言詞辯論終結前，
    亦未主張有刑事訴訟法第一百五十九條第一項不得為證據之
    情形，是應認已同意作為證據，而本件被告經合法傳喚，無
    正當理由未到庭，經本院審酌後，認無不適當之情形，應認
    均有證據能力，合先敘明。
二、本案經本院合議庭審理結果，認第一審簡易判決認事用法及
    量刑均無不當，應予維持，並引用臺灣臺中地方法院檢察署
    檢察官聲請簡易判決處刑書及本院第一審判決書記載之事實
    、證據及理由（如附件）。
三、上訴人上訴意旨略以：被告丙○○犯後迄今仍未與告訴人甲○○、乙○○達成民事和解，賠償損害，顯無悔意，量刑過
    輕，顯無法發揮刑罰懲戒及教化功能等語。
四、按刑之量定，係實體法上賦予法院得自由裁量之事項，倘其
    未逾越法律所規定之範圍，又未明顯違背正義，即不得任意
    指摘為違法。本件原審量刑時，已審酌檢察官聲請簡易判決
    處刑意旨所提及之事項，而量處罪刑，判處「被告丙○○意
    圖為自己不法之所有，以詐術使人將本人之物交付，累犯，
    處有期徒刑4月，如易科罰金，以新臺幣1000元折算1日。」
    ，經核並未逾越法律所規定之範圍，是原審就量刑並無明顯
    違背正義，上訴人上訴意旨仍執前詞指摘原判決不當，而並
    未具體指摘原審判決有何違法、不當之處，本件上訴即無理
    由，而應予駁回。
五、本件被告丙○○經合法傳喚，無正當理由不於審判期日到庭
    ，爰不待其陳述，由檢察官一造辯論而為判決，併此敘明。
六、據上論斷，應依刑事訴訟法第四百五十五條之一第一項、第
    三項、第三百七十一條、第三百七十三條、第三百六十八條
    ，刑法第三百三十九條第一項、第五十五條前段、第四十七
    條第一項、第四十一條第一項前段、刑法施行法第一條之一
    第一項、第二項前段，判決如主文。
中    華    民    國    99    年    8     月    27    日
                  刑事第八庭    審判長法  官  許金樹
                                      法  官  劉國賓
                                      法  官  洪俊誠
以上正本證明與原本無異。
；不得上訴。
                                      書記官  蕭榮峰
中    華    民    國    99    年    8     月    27    日
附錄論罪科刑實體法條文：
中華民國刑法第339條（普通詐欺罪）：
意圖為自己或第三人不法之所有，以詐術使人將本人或第三人之
物交付者，處5年以下有期徒刑、拘役或科或併科1千元以下罰金
。
（罰金部份業經刑法施行法第一條之一第二項前段提高30倍為新
台幣3萬元）
以前項方法得財產上不法之利益或使第三人得之者，亦同。
前二項之未遂犯罰之。
刑法施行法第一之一條（95年06月14日修正）：
中華民國九十四年一月七日刑法修正施行後，刑法分則編所定罰
金之貨幣單位為新臺幣。
九十四年一月七日刑法修正時，刑法分則編未修正之條文定有罰
金者，自九十四年一月七日刑法修正施行後，就其所定數額提高
為三十倍。但七十二年六月二十六日至九十四年一月七日新增或
修正之條文，就其所定數額提高為三倍。
附表一：
┌──────┬────────┬─────────┐
│訂貨時間    │訂購商品        │已收定金          │
│            │                │（單位：新台幣）  │
├──────┼────────┼─────────┤
│98年12月28日│筆記型電腦1台   │8000元            │
│            ├────────┼─────────┤
│            │37吋液晶電視1台 │2000元            │
├──────┼────────┼─────────┤
│98年12月29日│液晶電視3台     │2000元            │
├──────┼────────┼─────────┤
│98年12月31日│筆記型電腦3台   │9000元            │
└──────┴────────┴─────────┘
附表二：
┌──────┬────────┬─────────┐
│訂貨時間    │訂購商品        │已收定金          │
├──────┼────────┼─────────┤
│98年12月29日│筆記型電腦9台   │4萬2000元         │
│            ├────────┼─────────┤
│            │作業軟體1套     │2000元            │
├──────┼────────┼─────────┤
│99年1月5日  │相機9台、鏡頭7組│共計5萬4300元     │
└──────┴────────┴─────────┘

司法院資訊處製作；財團法人民間司法改革基金會備份。
